【裁判字號】    89,訴,1393
【裁判日期】    891206
【裁判案由】    偽造文書等
【裁判全文】
臺灣臺北地方法院刑事判決                        八十九年度訴字第一三九三號
    公  訴  人  臺灣臺北地方法院檢察署檢察官
    被      告  甲○○
右列被告因偽造文書等案件，經檢察官提起公訴（八十九年度偵字第一七九四九號）
，本院判決如左：
    主  文
甲○○共同行使偽造私文書，處有期徒刑參月，緩刑貳年。
偽造之「林源昌油食品有限公司」印章壹枚、「林勝利」印章壹枚及在偽造之在職
證明（正本）、各類所得扣繳暨免扣繳憑單（含正本、影印本）上之「林源昌油食
品有限公司」「林勝利」印文各參枚、在偽造之九月份薪資明細（含正本、影印本）
上之「林源昌油有限公司」印文貳枚均沒收。
    事  實
一、甲○○於民國八十七年九月間，從報紙之「專辦貸款」廣告中，與一年約四十歲
    姓名不詳之男子取得聯繫，竟基於意圖為自己不法之所有及行使偽造私文書之共
    同犯意聯絡，由甲○○將其工作處所等個人資料，交予該不詳姓名之成年男子，
    由該人偽造內容載有甲○○為「林源昌油食品有限公司」（下稱林源昌公司）
    和平店店長之在職證明，及甲○○係總店店長，八十六年七月份薪資為新臺幣（
    下同）四萬七千一百五十六元、八月份薪資為四萬八千二百零一元、九月份薪資
    為四萬八千零五十八元之薪資明細三紙，及載有甲○○在林源昌公司八十六年度
    所得為六十二萬七千零四十二元之各類所得扣繳暨免扣繳憑單；另偽造林源昌公
    司及該公司負責人林勝利之印章，蓋用於前開偽造不實之在職證明、各類所得扣
    繳暨免扣繳憑單及九月份薪資明細上（薪資明細僅偽蓋公司章）。嗣由該不詳姓
    名之男子，於八十七年九月十四日將偽造之在職證明正本一紙、各類所得扣繳暨
    免扣繳憑單影本一紙、薪資明細影本三紙，以甲○○事先書具之林源昌公司信封
    袋裝妥後，交予甲○○之前接洽貸款事宜之遠東國際商業銀行股份有限公司（下
    稱遠東銀行）松山分行承辦職員丙○○而行使之，致遠東銀行松山分行陷於錯誤
    核准貸予消費者小額貸款三十萬元，並於同年月二十五日將款項撥入甲○○在該
    銀行所開立之第00000000000000號帳戶內，足生損害於林源昌公
    司、林勝利及遠東銀行。甲○○則自八十八年三月二十九日起即未再繳納貸款本
    息，經遠東銀行依甲○○所提之在職證明正本一紙、各類所得扣繳暨免扣繳憑單
    影本一紙、薪資明細影本三紙追查，始知上開貸款文件係偽造不實並已受騙。
二、案經遠東國際商業銀行股份有限公司代表人徐旭東代表訴由臺灣臺北地方法院檢
    察署檢察官偵查起訴。
    理  由
一、訊據被告甲○○對於右揭事實坦承不諱，核與告訴代理人乙○○指訴情節相符，
    並經證人即承辦該件貸款業務之丙○○證稱明確；而被告以之辦理貸款申請之在
    職證明正本、薪資明細影本、各類所得扣繳暨免扣繳憑單影本係屬偽造，亦據林
    源昌公司函覆告訴人無誤，並附真正之被告扣繳憑單影本一紙在卷可考，該函件
    及扣繳憑單上之林源昌公司及負責人林勝利印章確與被告所提文件上之印章不符
    ，足見該等印章確係偽造而來；此外復有偽造之在職證明影本一紙（正本閱後發
    還）、薪資明細影本三紙、各類所得扣繳暨免扣繳憑單影本一紙及被告貸得款項
    三十萬元之聲請書暨徵信調查表影本、契約書影本、本票影本、授信動用申請書
    影本、支付命令影本、確定證明影本、被告八十六年各類所得資料歸戶清單影本
    各一紙在卷可資佐證，是本件事證明確，被告犯行堪以認定，應依法論科。
二、核被告所為係犯刑法第二百十六條、第二百十條之行使偽造私文書罪及同法第三
    百三十九條第一項之詐欺取財罪，其與年約四十歲之不詳姓名之成年男子間有犯
    意之聯絡及行為分擔，均為共同正犯，其等以一偽造私文書之犯意，同時偽造在
    職證明一紙、薪資明細三紙、扣繳憑單一紙，屬接續犯，應僅成立一偽造私文書
    罪，其偽造印章、印文為偽造私文書之階段行為，又其偽造造私文書之低度行為
    應為行使偽造私文書之高度行為所吸收，均不另論罪。所犯上開二罪間有方法、
    結果之牽連犯關係，應從一重論以行使偽造私文書罪（公訴人以詐欺取財罪為重
    容有誤會）。爰審酌被告犯罪之動機、目的、手段、品行、智識程度、所生危害
    及犯罪後之態度尚知悔悟、已先償還告訴人十萬元等一切情狀，量處如主文所示
    之刑，以資懲儆。此外，被告未曾受有期徒刑以上刑之宣告，有台灣高等法院檢
    察署刑案紀錄簡覆表乙件在卷可稽，經此教訓後，應知警惕，當無再犯之虞，本
    院因認對其所宣告之刑，以暫不執行為適當，爰併予宣告緩刑二年，以勵自新。
    末查，偽造之林源昌公司及林勝利印章各一枚，雖未扣案，但不能證明業已滅失
    ，不論屬於何人所有，均應依刑法第二百十九條沒收；另被告用以辦理貸款手續
    之文件，其中在職證明係正本，各類所得扣繳暨免扣繳憑單、薪資明細係影本，
    此業據承辦貸款之人陳文堯到庭陳稱明確，顯然扣繳憑單、薪資明細另有偽造之
    正本，方得影印以供行使，是偽造之在職證明正本上之林源昌公司及林勝利印文
    各一枚、偽造之扣繳憑單正本、影印本各一紙上之林源昌公司及林勝利印文各二
    枚、偽造之薪資明細正本、影印本上之林源昌公司印文各一枚（僅於九月份之薪
    資明細上偽蓋公司印文），亦應依刑法第二百十九條沒收。
據上論斷，應依刑事訴訟法第二百九十九條第一項前段、刑法第二百十六條、第二百
十條、第三百三十九條第一項、第五十五條、第七十四條第一款、第二百十九條、罰
金罰鍰提高標準條例第一條前段判決如主文。
本案經檢察官楊國宏到庭執行職務
中      華      民      國      八十九    年    十  二     月     六    日
                                      臺灣臺北地方法院刑事第五庭
                                          法  官    劉  壽  嵩
右正本證明與原本無異。
如不服本判決，應於判決送達後十日內，向本院提出上訴狀。
                                          書記官    黃  瓊  玉
中      華      民      國      八十九    年    十二    月      六    日
附錄本案論科刑法條
刑法第二百十六條
行使第二百十條至第二百十五條之文書者，依偽造、變造文書或登載不實事項或使登
載不實事項之規定處斷。
刑法第二百十條
偽造、變造私文書，足以生損害於公眾或他人者，處五年以下有期徒刑。


司法院資訊處製作；財團法人民間司法改革基金會備份。
